【裁判字號】    99,易,66
【裁判日期】    990129
【裁判案由】    竊盜
【裁判全文】
臺灣彰化地方法院刑事判決                99年度易字第66號
公  訴  人  臺灣彰化地方法院檢察署檢察官
被      告  甲○○
上列被告因竊盜案件，經檢察官提起公訴（98年度偵字第10674
號），本院判決如下：
    主  文
甲○○竊盜，處有期徒刑肆月，如易科罰金，以新臺幣壹仟元折
算壹日。扣案之鑰匙壹支沒收。
    犯罪事實
一、甲○○前因竊盜案件，經本院以82年度易字第440 號判決判
    處有期徒刑8 月確定（第1 案）；且因違反麻醉藥品管理條
    例案件，經本院以82年度易字第536 號判決判處有期徒刑8
    月確定，嗣經臺灣高等法院臺中分院以82年度上易字第1568
    號判決駁回上訴而確定（第2 案），上開第1 、2 案再經本
    院以83年度聲字第729 號裁定合併定其應執行刑為有期徒刑
    1 年2 月確定。又因侵占、違反麻醉藥品管理條例案件，經
    本院以83年度易字第550 號判決分別判處有期徒刑5 月、10
    月，並定應執行有期徒刑1 年1 月確定（第3 案）；且因違
    反肅清煙毒條例、藥事法案件，經本院以83年度訴字第914
    號判決分別判處有期徒刑2 年6 月、8 月，並定應執行有期
    徒刑3 年確定（第4 案），上開第3 、4 案再經本院以83年
    度聲字第1484號裁定合併定其應執行刑為有期徒刑4 年確定
    。上開案件嗣經送監接續執行，於民國85年9 月5 日因縮短
    刑期假釋出監付保護管束，其於假釋期間，復因違反麻醉藥
    品管理條例案件，經本院以86年度易字第1599號判決判處有
    期徒刑8 月確定（第5 案）；且因竊盜案件，經本院以87年
    度易字第1051號判決判處有期徒刑5 月確定（第6 案），並
    撤銷其上開假釋，再送監與前揭殘刑接續執行，於89年6 月
    16日因縮短刑期假釋出監付保護管束。其於假釋期間，復因
    違反懲治盜匪條例案件，經本院以90年度訴字第780 號判決
    判處有期徒刑7 年6 月，嗣經臺灣高等法院臺中分院以91年
    度上訴字第709 號及最高法院以92年度台上字第779 號判決
    駁回上訴而確定（第7 案），並再撤銷其上開假釋，續送監
    執行前揭殘刑，暨執行違反懲治盜匪條例所處之有期徒刑7
    年6 月，於97年10月24日因縮短刑期假釋出監付保護管束，
    應至98年11月18日始縮刑期滿（不構成累犯）。
二、詎其仍不思警惕，復基於意圖為自己不法所有之犯意，於98
    年11月17日下午6 時許，在彰化縣彰化市○○○路86號前，
    見王文玉所有之車牌號碼KPL-178 號重型機車停放該處，即
    以其所有之自備鑰匙1 支（扣存於本院98年度訴字第2056號
    強盜、竊盜等案件中）啟動機車電源而竊取之，得手後供己
    代步使用。緣因警員查獲甲○○涉犯另案強盜案件（即前揭
    本院98年度訴字第2056號乙案），而在彰化縣大村鄉○○村
    ○○路○段2 巷43號處，發現甲○○犯強盜案時所使用之安
    全帽1 頂吊掛在KPL-178 號機車上，經警查證該部機車已通
    報為失竊車輛，始獲悉上情。
三、案經彰化縣警察局員林分局報請臺灣彰化地方法院檢察署檢
    察官偵查起訴。
    理  由
一、本案全部卷證所涵括之供述證據及非供述證據，公訴人、被
    告均不爭執其證據能力，而依刑事訴訟法第159 條之5 規定
    「被告以外之人於審判外之陳述，雖不符前四條之規定，而
    經當事人於審判程序同意作為證據，法院審酌該言詞陳述或
    書面陳述作成時之情況，認為適當者，亦得為證據。當事人
    、代理人或辯護人於法院調查證據時，知有第一百五十九條
    第一項不得為證據之情形，而未於言詞辯論終結前聲明異議
    者，視為有前項之同意」，本院復衡以該等供述證據作成時
    之情況，應為適當，是後述所引用證據之證據能力均無疑義
    ，合先敘明。
二、上開犯罪事實，業據被告甲○○迭於警詢、偵查中及本院審
    理時坦承不諱，且經證人即被害人王文玉於98年11月23日警
    詢中指證綦詳，復有警員偵查報告書、扣押筆錄、扣押物品
    清單、贓物認領保管單、失車唯獨案件基本資料及現場照片
    等件附卷可稽，暨有鑰匙1 支扣案可資佐證，足徵被告之自
    白與事實相符，堪以採信。本件事證明確，被告上開犯行洵
    堪認定，應依法論科。
三、核被告甲○○所為，係犯刑法第320 條第1 項之竊盜罪。爰
    審酌被告素行不佳，有多項前科紀錄（尚未構成累犯），不
    思以正途謀生，復為貪圖不法利益，見有機可乘，即下手行
    竊，所為甚不足取，並考量其犯後尚能坦承犯行之態度，及
    其犯罪手段、智識程度等一切情狀，量處如主文所示之刑，
    並諭知易科罰金之折算標準。另供被告本案竊盜犯罪所用之
    鑰匙1 支（扣存於本院98年度訴字第2056號強盜、竊盜等乙
    案中），係被告所有之物，且係供其本案竊盜犯罪使用，業
    據被告供明在卷，茲依刑法第38條第1 項第2 款併予宣告沒
    收。
據上論斷，應依刑事訴訟法第299 條第1 項前段，刑法第320 條
第1 項、第41條第1 項前段、第38條第1 項第2 款，刑法施行法
第1 條之1 ，判決如主文。
本案經檢察官趙冠瑋到庭執行職務。
中    華    民    國    99    年    1     月    29    日
                        刑事第七庭    法  官  郭麗萍
以上正本證明與原本無異。
如不服本判決應於收受判決後10日內向本院提出上訴書狀，並應
敘述具體理由；其未敘述上訴理由者，應於上訴期間屆滿後20日
內向本院補提理由書（均須按他造當事人之人數附繕本）「切勿
逕送上級法院」。
告訴人或被害人對於判決如有不服具備理由請求檢察官上訴者，
其上訴期間之計算係以檢察官收受判決正本之日期為準。
中    華    民    國    99    年    1     月    29    日
                                      書記官  吳冠慧
附錄論罪法條
中華民國刑法第320條：
意圖為自己或第三人不法之所有，而竊取他人之動產者，為竊盜
罪，處5 年以下有期徒刑、拘役或5 百元以下罰金。
意圖為自己或第三人不法之利益，而竊佔他人之不動產者，依前
項之規定處斷。
前二項之未遂犯罰之。

司法院資訊處製作；財團法人民間司法改革基金會備份。
